# 建造大楼所付咨询费、监理费等费用应该费用化还是资本化？

提问人：苹果 时间：2011-03-28 10:23:15
公司要建造一栋大楼。 建造之前付出的咨询费，以及工程监理费，这些费用应资本化还是可以费用化？ 新准则在自建固定资产这块里面只重点谈了物资成本，这些费用没有涉及。 请您在回复的时候也说一下依据的是准则哪一条。

回答人：chenyiwei
赞同bzcpa的意见。 对于咨询费，需要区分咨询的目的。如果是在可行性研究阶段发生的，旨在确定是否实施该项目的咨询费，一般应当费用化处理。在确定要实施该项目之后发生的与实体的设计相关的咨询费，实际上属于设计费范畴，可以资本化计入固定资产价值。除此之外的咨询费一般应当费用化处理。 对于监理费，由于监理是国家对于达到一定规模以上的建设项目的法定要求，因此监理费一般可以计入在建工程成本。